---
title: "GHGemissions"
author: "julia"
date: "2022/4/22"
output: html_document
---

```{r}
library(readr)
library(tidyverse)
GHGemissions <- read_csv("C:/Users/User/Desktop/R/R_Visualization/Tasks/world GHG emissions/ghg-emissions_countries.csv",col_types = cols(`1990` = col_double()))
#想問一下這邊是什麼？
GHGemissions |> View()
```
#資料介紹
這是世界各國溫室氣體(1990-2018)的排放量
我希望可以呈現各國排放的年度變化量以及占比：
>因此先行考量使用geom_area

在資料處理的部分，希望可以將資料分成：
美國、中國、歐洲、印度、其他

#資料處理開始
##Pivot Longer
- 先把原本的wide form變成long form!
```{r}
pivot_longer(
  GHGemissions,
  cols = -c(1,2),
  names_to = "year",
  values_to = "Emissions"
) -> GHGemissions_long
```
##Names()
###改名1
- 把名字改好看!
```{r}
GHGemissions_long |> names() -> oldnames
oldnames[1] <- "country"
oldnames
names(GHGemissions_long) <- oldnames
GHGemissions_long |> names()
```
###改名2
- 一樣是改名字，但是第二種方式
```{r}
names(GHGemissions_long)[1] <- "Country"
GHGemissions_long |> names()
GHGemissions_long |> View()
```

##Summarise()
這個函數可以計算摘要統計輛，將數據框摺疊成一行。
常常會和 group_by() 一起使用，因為這樣可以將分析單位從整个數據集更改為單個分组。在分组後的數據框上使用dplyr函數時，它們會自動應用到每個分组。更簡單地說，你想從哪個層级上分析问問題，就在group_by中對什麼層级進行分组。
```{r}
class(GHGemissions_long$Emissions)
summarise(GHGemissions_long, mean(Emissions))
GHGcount <- list()
GHGemissions_long |> group_by(Country) |> summarise(Emission_Cty=mean(Emissions)) -> GHGcount$CTYmean
GHGcount$CTYmean |>View()
##...我不知道這是跑出了啥...應該是先分類國家之後計算出28年平均？阿反正這不是我要的，但先留著。
```
好像不太對，因為我要的是依據不同國家分類，所以這邊應該是要創造一欄重新定義國家的組別，
我要分的是美國、中國、其他。
```{r}
for(Country in GHGemissions_long){if(GHGemissions_long$Country=="United States"){print("USA")}else if(GHGemissions_long$Country=="China"){print("China")}else{print("Other")}}
#好像失敗了？
```
ok前面失敗了幾次哈哈，剛剛重讀一下r基本。
我這邊改成用`子集subset`和`filter`函數，另外創造在list下的三個data，分出了`USA`, `China`, `Other`三種資料
```{r}
GHGcount$USA <- subset(GHGemissions_long, Country=="United States")
GHGcount$China <- subset(GHGemissions_long, Country=="China")
GHGemissions_long |> filter(Country!="United States", Country!="China") -> GHGcount$Other
GHGcount$USA |> view()
```

```{r}
class(GHGcount$USA$Emissions)
names(GHGcount$USA)
ggplot(
  data = GHGemissions_long,
  mapping = aes(x=year)
)+
  geom_area(
      data=GHGcount$USA,
      mapping = aes(
        y=GHGcount$USA$Emissions))+
  geom_area(
    data=GHGcount$China,
    mapping = aes(
      y=GHGcount$China$Emissions
    )
  )
#why都顯示不出來啊QQ
```
















