---
title: "EconDV15"
author: "julia"
date: "2022/5/14"
output: html_document
---

#Map
老師會在econDV2::Map裏面多放一些地圖要用到的步驟
```{r}
mp <- econDV2::Map()
```

先來介紹一下會用到的三個地圖系統
```{r}
mp$browse$google() #這其實就是會跳出google map而已
mp$browse$stamen() #這個網站會提供一些經過加工處理的地圖版型 先輸入地點之後就會有不同種類可以使用
mp$browse$openstreetmap() #這就是一個開源的地圖，可以自己搞東西上去不被google收錢
```
通常在資料視覺化中使用到地圖多是作為背景使用，較常使用簡單statement後再疊圖上去。

#Geographic Geom

#Point, Line and Polygon點線面
```{r}
fourPoints <- data.frame(
    x=c(2, 3, 5, 3),
    y=c(-1, 0, 6, 6)
)
geometry <- list()
geometry$ggplot <- function(){
  ggplot(
    data=fourPoints,
    mapping=aes(
      x=x, y=y
    )
  )
}
#geometry$ggplot()   -Function Call
```
   *To make `{...}`portable, make it into a function.

##Points:
```{r}
geometry$points <- geometry$ggplot() + geom_point()
geometry$points <- {
  ggplot(
    data=fourPoints,
    mapping=aes(
      x=x, y=y
    )
  )
}+geom_point()
geometry$point
```
##Path:
```{r}
fourPoints|> View()
geometry$path <- geometry$ggplot() + geom_path()
geometry$path
geometry$path
```

##Polygon
```{r}
geometry$polygon <- geometry$ggplot() + geom_polygon()
geometry$polygon
```

```{r}
data.frame(
  country = c("Taipei", "Taichung"),
  population = ....,
  geometry = ?
)
```

###Multipolygons
A school consists of many buildings
```{r}
bigArea <- data.frame(
  order = 1:7,
  x= c(1, 5.5, 5.5, 1, 7, 8, 9),#builing1(前四) #building2(後三)
  y= c(-2, -2, 7, 7, 8, 8, 2),
  building= c(rep("building1",4), rep("building2",3)), #same school
  contour = c(rep("outer", 4), rep("outer", 3)) #two different buildings
)
bigArea|>View()
```

```{r}
ggplot(data=bigArea) +
  geom_polygon(
    mapping=aes(x=x, y=y, group=building)
  )
```
來嘗試在building1中加入一個庭院，就是在其中加入一區是空的(用outer和courtyard區分)
```{r}
fourPoints$building="building1"
fourPoints$contour="courtyard"
fourPoints$order=8:11
bigArea |> names()
bigAreaWithHoles <-
  dplyr::bind_rows(
    bigArea,
    fourPoints
  ) |> arrange(building, order)

View(bigAreaWithHoles)

ggplot(
  data=bigAreaWithHoles
) + 
  geom_polygon(
    aes(
      x=x, y=y, 
      group=building, 
      subgroup=contour
    )
  )
```

##Application to world map
ggplot2裡面其實有內建一些地圖:美國、世界、義大利等等...
```{r}
world = ggplot2::map_data("world")
```
```{r}
world |>
  dplyr::filter(
    region=="Taiwan"
  ) -> Taiwan
Taiwan |> View()

ggplot()+
  geom_polygon(
    data=Taiwan,
    mapping=aes(
      x=long, y=lat,
      group=group,
      fill=group
    )
  )+
  coord_map()+
  theme_void()
```


一般而言會把另外一個資料整併到map_data中
```{r}
econData <- data.frame(
  group=c("1433","1434"), #金門&台灣的編號
  pop = c(50,300)
)

Taiwan |> 
  dplyr::left_join(
    econData,
    by= "group"
  ) -> Taiwan
```

```{r}
ggplot()+
  geom_polygon(
    data=world,
    mapping=aes(
      x=long, y=lat,
      group=group
    ),
    fill="white", color="black"
  )+
  coord_map()+
  theme_void()
```

```{r}
ggplot(
  data= econData,
  aes(
    map_id=group
  )
)+
  geom_map(
    aes(
      map_id=
    )
  )

```
地理資訊系統中最主要有兩種：
QGIS
ArcGIS

***

#Simple Feature
```{r}
install.packages("sf")
```
   *<https://r-spatial.github.io/sf/> 的簡介

What is `Simple Feature`?
Another type of geographic data structure
這個data會是一種新的class，每個value會呈現出一種形式的geometry()

所以要透過parsing function產生value
`sf::st_xxx` function where `xxx`can be 
`point`(北大一個地標),
`multipoint`(北大所有地標),
`linestring`(北大一條路徑),
`polygon`(北大一棟建築),
`multilinestring`(北大所有路徑),
`multipolygon`(北大所有建築),
`geometrycollection`(整個北大)

```{r}
geoValues <- list()
geoValues$simple_feature$point <- #這就只是一個點
  sf::st_point(
    c(24.9433123, 121.3699526)
  )
geoValues$simple_feature$multipoint <-
  sf::st_multipoint(
    rbind( #will form a matrix
      c(24.9443019, 121.3714944), #1st point
      c(24.9440709, 121.3728518) #2nd point
    )
  )
geoValues$simple_feature$multipoint|>ggplot()+geom_sf()

geoValues$simple_feature$linestring <- 
  sf::st_linestring(
    rbind(
      c(24.9423755, 121.3679438), #1st trace point
      c(24.9429941, 121.3679432), #2nd trace point
      c(24.9432087, 121.3686713) #3rd trace point
    )
  )

geoValues$simple_feature$polygon <-
  sf::st_polygon(
    list(
      #1st closed trace
      rbind(
        c(24.9441895, 121.3695181),
        c(24.9442244, 121.3692544),
        c(24.9437158, 121.3694094),
        c(24.9438647, 121.3696271),
        c(24.9441895, 121.3695181) #close the polygon(跟第一個一樣)
      )
    )
  )
geoValues$simple_feature$polygon |> ggplot()+geom_sf()
```

```{r}
class(geoValues$simple_feature$point)
class(geoValues$simple_feature$multipoint)
class(geoValues$simple_feature$polygon)
geoValues$simple_feature |> View()
```
其實剛剛建構出的就長下面這樣：
```{r}
list(
  sf::st_point(...),
  sf::st_linestring(...),
  sf::st_polygon(...)
) #這些都只是值，用list包起來而已
```
但想要形成一個data frame 的column的話就要：
```{r}
sf::st_sfc(geoValues$simple_feature) ->
  geoValues$simple_feature_column
    geoValues$simple_feature_column|>View()
```
```{r}
class(geoValues$simple_feature_column)
```
這樣就可以把整個一口氣畫出來~
```{r}
geoValues$simple_feature_column|>ggplot()+geom_sf()
```
```{r}
#initiate a data frame
df_sf <- data.frame(
  name=c("landmark1", "must-see landmarks", "path 1", "building 1")
)
View(df_sf)

#add simple feature column
df_sf|>sf::st_set_geometry(geoValues$simple_feature_column)->
  df2
View(df2)
```

若用前面的方式就要一個個點線面弄才行，
但若用這個方式，就只要定義好value，然後collect成一個column之後，再attach到你的data frame就行了~!!!
```{r}
df2 |> ggplot()+geom_sf()
```

##SF概念
`info |> geom_sf()` #only if class(info) is `sf` (simple feature)
  所以前面在用成list之後要再用`sf::st_sfc()`變成帶sf性質的column.


#Import Simple Feature
老師給的電子書內容沒有，舊電子書網址才有：https://tpemartin.github.io/economic-data-visualization/zh-tw/annotation-and-maps.html

這裡有個免費的台灣直轄縣市地圖檔案：https://data.gov.tw/dataset/7442

```{r}
library(readr)
library(sf)
dsf_taiwan <- sf::read_sf("C:/Users/User/Desktop/R/R_Visualization/Classes/ClassData/COUNTY_MOI_1090820.shp")
```

```{r}
class(dsf_taiwan)
head(dsf_taiwan)
```
/它裡面通常會提供一些地圖相關的資料
Geometry type: MULTIPOLYGON
Dimension:     XY
Bounding box:  xmin: 119.9089 ymin: 23.43541 xmax: 124.5611 ymax: 26.38528 (#畫圖經緯度的範圍)
Geodetic CRS:  TWD97(#座標體系)


然而，我們多會對地圖進行簡化
```{r}
#這裡會需要一個套件rmapshaper
dsf_taiwan |>
  rmapshaper::ms_simplify() -> dsf_taiwan_simplify
```

google map cloud: https://console.cloud.google.com/google/maps-apis/build?project=carbon-aquifer-350207
如果只是要用ggmap的話就只需要gmap static api

```{r}
library(ggmap)
#ggmap::register_google(key="")
#金鑰不可隨意洩露，放.Rprof
```




