------------------------------------------------------------------------

---
title: "R Visual class"
output: html_notebook
---

## An Example

-   x,y

```{r}
df <- data.frame(
  v1 = c(53, 56, 58),
  v2 = c(49, 54.9, 58),
  country = c("Columbia", "Norway", "Germany")
)

create_point_plot <- function(df) {
  ggplot() +
    geom_point(
      data = df,
      mapping =aes(
        x = v1,
        y = v2
      ),
      shape = 21,
      color = "black",
      stroke = 1, # input$stroke
      fill = "blue", # input$fill
      size = 4 # input$size
    )
}

create_point_plot(df)
```

-   ggplot的起手式就是要先叫出畫布> ***ggplot()+***

-   有變化的美學一定要用mapping控制

-   在想作為input的參數後面用#input\$xxx就可以幫助你製作出一個dashboard面板，可以用來直接調整參數。

```{r}
source("Support/exercise1.R")
create_point_plot(df)
```

-   把一些Function在exercise1中先設定好，再source進來就行了，更簡潔。

## Goem_text

-   直接用+符號就可以插入新的設定

-   hjust (文字水平錨點）：between 0 and 1

-   vjust (文字垂直錨點）: between 0 and 1

-   一樣用dash去調整位置

```{r}
ggplot()+
    geom_point(
        data = df,
        mapping =aes(
          x = v1,
          y = v2
        ),
        shape = 21,
        color = "red",
        stroke = 1,
        fill = "pink",
        size = 3 #input$size
      )+
    geom_text(
      data = df,
      mapping = aes(
        x = v1,
        y = v2,
        label = country,
      ),
      vjust = 1.8, 
      hjust = 0.5 
    )
source("Support/exercise1.R")
create_point_plot2(df)
```

## Data List

老師習慣先見一個list用來存放data

```{r}
data4plot <- list()
data4plot$point$data <- {
  data.frame(
    v1=c(52.5, 56, 58.5),
    v2=c(48.6, 54.9, 58)
  )
}
data4plot$text$data <- {
  data.frame(
    v1=c(52.5, 56, 58.5),
    v2=c(48.6, 54.9, 58),
    country=c("Columbia", "Norway", "Germany")
  )
}
data4plot$text$data

```

```{r}
source("Support/exercise1.R")
create_point_plot2(data4plot$text$data)
```

## Graph Output

```{r}
dir.create("works")
hw_ratio = 1/2
ggsave(
  filename = "works/0306prac.png",
  plot = create_point_plot2(data4plot$text$data),
  width = 200,
  height = hw_ratio*200,
  units = "mm"
)
```

Try to 簡化吧\~

```{r}
easy_plot <- {
  ggplot( #反覆會使用到的data直接放在這裡
      data = data4plot$text$data,
      mapping = aes(
        x = v1, y = v2, label = country
      )
  )+
    geom_point(
      fill = "gray",
      shape = 21,
      color = "black",
      stroke = 0.1,
      size = 2
    )+
    geom_text(
      hjust = -0.2,
      size = 6,
      color = "black"
    )+
    geom_abline(
      slope = 0.6261804,
      intercept = 21.9572861,
      color = "gray",
      linetype = 2
    )+
    geom_point(
      x = c(53, 55.6, 57),
      y = c(53, 54.9, 56),
      shape = 21,
      fill = "blue",
      size = 2
    )
}
easy_plot
coef(lm(x ~ y, data = data4plot$text$data))

```
