---
title: "Scale"
author: "julia"
date: "2022/4/7"
output: html_document
---

#5 Scale
在美學對應中要透過scale來微調,一般而言可以把mapping分成兩種:
  1. limits: 只map出指定的資料，不符合就不會出來
  2. values: 每個value要印到哪個limits中
簡單來說就是用limits決定要畫哪些，values則是如何去對應每個limits

##5.1 Legend 圖例

讀者看到的圖例要有的要素就是:
name: 圖例的title
breaks: 要顯示的圖例有哪些
labels: break決定要顯示的圖例要叫什麼?

```{r}
data_cat1 <- data.frame(
      x=c(1, 2, 3, 1, 2, 3),
      y=c(0.2, 0.3, 0.2, 0.4, 0.4, 0.52),
      fill=c("m", "m", "m", "f", "f", "f")
)
ggplot0 <- list()
0 #input$null
ggplot0$plot1 <- 
  ggplot(
    data=data_cat1
  ) + 
    geom_area(
      mapping=aes(
        x=x,
        y=y,
        fill=factor(fill, levels=c("m", "f"))
      )
    )
ggplot0$plot1
```
看上圖右側圖例，

```{r}
ggplot0$plot1 +
  scale_fill_discrete(
    name= "Gender",
    breaks= c("m","f"),
    labels= c("Male", "Female")
  )
```
##5.2 Time Axis 時間軸
經濟學人的資料圖，資料時間樣本區間必定會放在圖上，不會另外寫出來

每個圖上的字都必定是label，背後就有break

```{r}
dataSet1 <- 
  data.frame(
    x=1979:2018
  )
set.seed(2038)
dataSet1$y <- sample(10:40, length(dataSet1$x), T)

```

```{r}
ggplot()+
  geom_step( #階梯圖
    data = dataSet1,
    mapping = aes(
      x = x,
      y = y
    )
  ) -> ggplot0$plot2
ggplot0$plot2
```
階梯圖及line圖看狀況使用
>現在可以看出來他的時間標籤自動是1980-2010，每十年列出，該如何調整?

class(dataSet1$x)
class(dataSet1$y)
x = integer
y = discrete
scale_x_discrete
scale_x_continuous

Fine tune x scale
```{r}
breaks = c(
  1979,
  seq(1985, 2015, by =5),
  2018)
labels = c(
  "1979", "85", "90", "95", "2000", "05", "10", "15", "18")

ggplot0$plot2+
  scale_x_continuous(
    breaks = breaks,
    labels = labels
  ) -> ggplot0$plot3
ggplot0$plot3
```
```{r}
#取消刻度線
ggplot0$plot3+
  theme(
    axis.ticks.length.x =unit(0, "mm")
  )
```
接下來介紹一下geom_rug
```{r}
p <- ggplot(data = dataSet1, aes(x, y))+ geom_point()
p #先劃一個基本的離散圖
p+geom_rug() #加上rug就會像地毯一樣幫它對應
```
```{r}
bigYears <- seq(1980, 2015, by=5)
smallYears <- seq(1979, 2018)
ggplot0$plot3+
  geom_rug(
    aes(x = bigYears),
    outside = T,
    length = unit(
      1, #input$bigT
      "mm")
  )+
  geom_rug(
    aes(x = smallYears),
    outside = T,
    length = unit(
      0.6,#input$smallT
      "mm"
    )
  )+
  coord_cartesian(clip = "off")
```
###Advance Function
```{r}
axis_x_continuouse_custom <- function(
  breaks, labels,
  ticks_major, ticks_minor,
  ticks_major_length = 3, 
  minor_major_tickLength_ratio = 0.7,
  text_size = 16,
  text_top_margin = 12,
  major_tick_size = 0.5,
  minor_tick_size = 0.5
){
  list(
    scale_x_continuous(
      breaks=breaks,
      labels=labels
    ), 
    theme(
      axis.ticks.length.x = unit(0,"mm"),
      axis.text.x = element_text(
        margin = margin(
          text_top_margin #input$margin
        ),
        size=text_size #input$textSize
        )
      ), 
    geom_rug(
      mapping=aes(
        x=ticks_major
        ),
      outside=TRUE, # draw rug outside the plot panel
      size=major_tick_size, #input$majorsize
      length=grid::unit(
        ticks_major_length, 
        "mm"
      )
    ), 
    geom_rug(
      mapping=aes(
        x=ticks_minor
      ),
      outside = TRUE,
      size=minor_tick_size,
      length=grid::unit(
        minor_major_tickLength_ratio*ticks_major_length,
        "mm"
      )
    ), 
    coord_cartesian(clip="off")
    )
}
```


###- 打包練習1
下面這邊把剛剛寫過的那塊打包起來~之後可以再用
然後extract function了~
```{r}
mt_axis_custom <- function(breaks, labels, ticksmajor, ticksminor, majorLength, minor_majorRatio) {
  
  list(
      scale_x_continuous(
        breaks=breaks,
        labels=labels
      ),
      theme(
        axis.ticks.length.x = unit(0,"mm"),
        axis.text.x = element_text(
          margin = margin(
            12 #input$margin
          ),
          size=16 #input$textSize
          )
        ),
      geom_rug(
        mapping=aes(
          x=ticksmajor
          ),
        outside=TRUE, # draw rug outside the plot panel
        size=0.5, #input$majorsize
        length=grid::unit(
          majorLength, 
          "mm"
        )
      ),
      geom_rug(
        mapping=aes(
          x=ticksminor
        ),
        outside = TRUE,
        size=0.5, #input$minorsize
        length=grid::unit(
          minor_majorRatio*majorLength,
          "mm"
        )
      ),
      coord_cartesian(clip="off")
  )

}
```

```{r}
library(ggplot2)
ggplot()+
  geom_step(
    data = dataSet1,
    mapping = aes(
      x = x,
      y = y
    )
  )+
  mt_axis_custom(
    breaks = c(1979,seq(1985, 2015, by =5),2018),
    labels = c("1979", "85", "90", "95", "2000", "05", "10", "15", "18"),
    ticksmajor = seq(1980, 2015, by=5),
    majorLength=3,
    ticksminor = seq(1979,2018),
    minor_majorRatio=0.5
  )
```
###- 打包練習2
```{r}
candidate_vote_outcome <- function(candidate_vote) {
  dx = 5
  h=0.5
  dt= 0.8
  ggplot()+
    geom_col(
      mapping = aes(
        x=c(1,1),
        y=candidate_vote,
        fill=c("a","b")
      ),
      width = 1
    )+
    geom_segment(
      mapping=aes(
        x=1-h,
        y=sum(candidate_vote)/2,
        xend=1+h,
        yend=sum(candidate_vote)/2
      )
    )+
    geom_text(
      mapping = aes(
        x=1+dt,
        y=sum(candidate_vote)/2,
        label=sum(candidate_vote)/2
      ),
      size=6
    )+
    xlim(1-dx, 1+dx)+
    coord_flip()+
    theme_void()+
    theme(legend.position = "none")
}
```
這樣我們就可以快速比對兩位投票票數狀況+標出中位數!
那摸，來試用吧~
```{r}
candidate_vote=c(280, 720)
candidate_vote_outcome(candidate_vote)
```

### - 打包注意!
code > insert roxygen skeleton
用來建立運算符號的介紹!
在每個@param後面去介紹每個參數

### - 補充: 調整圖大小
老師寫的調大小的檔案
econDV2::resize_image(path="")


#summary
/影片DV week9 (II)內容統整:

1. Programming block {...}

2. How to pack a chunk of code?

3. How to formulate a chunk of codes as a function?

4. How to write a function usage explanation (using Roxygen Skeleton)




