---
title: "Final Project"
author: "julia"
date: "2022/5/24"
output: html_document
---

```{r}
library(tidyverse)
library(readxl)
library(lubridate)
library(ggplot2)
library(stringr)
```

# Final Project 主題
大主題環繞在能源上，想問的問題是，台灣的能源政策和國際之間究竟差異在哪?
1. 各國的能源供需與經濟成長
2. 各國的能源依賴與經濟成長
3. 各國的再生能源政策狀態
4. 台灣的能源依賴現況






#圖一資料、簡介

圖一進度：
目前基本架構ok，但右軸定位怪怪的
且需要調整顏色、text、圖例及標題

```{r}
#引入資料~
##用INSERT EXCEL導進GITHUB的DATA，這樣老師比較方便~

finalProj <- list()
finalProj$BureauEnergy$source <- "https://www.moeaboe.gov.tw/ECW/populace/content/SubMenu.aspx?menu_id=3010"

#台灣能源總消費量
##單位：公秉油當量kloe, kiloliter of oil equivalent
url <- "https://github.com/hereisjulia/R_Visualization/blob/main/Tasks/Final%20Project/DomesticEnergyConsumption.xlsx?raw=true"
destfile <- "DomesticEnergyConsumption.xlsx"
curl::curl_download(url, destfile)
finalProj$BureauEnergy$data$Dom_Energy_Consumption <- read_excel(destfile, skip = 1)

#台灣進口能源比例
##單位：公秉油當量
url <- "https://github.com/hereisjulia/R_Visualization/blob/main/Tasks/Final%20Project/ImpEnergySource.xlsx?raw=true"
destfile <- "ImpEnergySource.xlsx"
curl::curl_download(url, destfile)
finalProj$BureauEnergy$data$Imp_EnergySource<- read_excel(destfile, skip = 1)

#台灣對進口能源依賴比率
url <- "https://github.com/hereisjulia/R_Visualization/blob/main/Tasks/Final%20Project/Import_Reliance.xlsx?raw=true"
destfile <- "Import_Reliance.xlsx"
curl::curl_download(url, destfile)
finalProj$BureauEnergy$data$Imp_EnergyRelience <- read_excel(destfile, skip = 1)

View(finalProj$BureauEnergy$data$Imp_EnergyRelience)
```
#圖一
/內容包含：台灣能源總量+進口量+依賴進口量
/data格式：2019年1月到2022年3月的月資料
/aes 設計：呈現總能源量>凸顯對進口能源依賴>顯示進口能源類別
---用area+線圖呈現

## DataTidying

### Data1: 台灣能源總量
但現在我們的資料形式是wide form, 先把它改成long.
```{r}
pivot_longer(
  finalProj$BureauEnergy$data$Dom_Energy_Consumption,
  cols = -c(1),
  names_to = "month",
  values_to = "Consump_kloe"
) -> finalProj$BureauEnergy$data$Dom_Energy_Consumption
```

現在一個問題是等等要畫圖時的x軸，我想要用時間的格式，所以要把資料改成時間。so, 這邊做法：
/因為date最小單位必須要是日期，所以要把日期加一下
/接下來就可以直接用lubridate轉資料類別了~

```{r}
paste(finalProj$BureauEnergy$data$Dom_Energy_Consumption$month, "-01") -> finalProj$BureauEnergy$data$Dom_Energy_Consumption$month
lubridate::ymd(finalProj$BureauEnergy$data$Dom_Energy_Consumption$month) -> finalProj$BureauEnergy$data$Dom_Energy_Consumption$month
```

### Data2: 進口量
```{r}
pivot_longer(
  finalProj$BureauEnergy$data$Imp_EnergySource,
  cols = -c(1),
  names_to = "month",
  values_to = "Import_kloe"
) -> finalProj$BureauEnergy$data$Imp_EnergySource
```
```{r}
#轉date
paste(finalProj$BureauEnergy$data$Imp_EnergySource$month, "-01") -> finalProj$BureauEnergy$data$Imp_EnergySource$month
lubridate::ymd(finalProj$BureauEnergy$data$Imp_EnergySource$month) -> finalProj$BureauEnergy$data$Imp_EnergySource$month
```

```{r}
names(finalProj$BureauEnergy$data$Imp_EnergySource)[[1]] <- "EnergySource"
View(finalProj$BureauEnergy$data$Imp_EnergySource)
```


### Data3: 進口能源依賴
```{r}
pivot_longer(
  finalProj$BureauEnergy$data$Imp_EnergyRelience,
  cols = -c(1),
  names_to = "month",
  values_to = "relience"
) -> finalProj$BureauEnergy$data$Imp_EnergyRelience
```
```{r}
#轉date
paste(finalProj$BureauEnergy$data$Imp_EnergyRelience$month, "-01") -> finalProj$BureauEnergy$data$Imp_EnergyRelience$month
lubridate::ymd(finalProj$BureauEnergy$data$Imp_EnergyRelience$month) -> finalProj$BureauEnergy$data$Imp_EnergyRelience$month
```


## ggplot start
總之現在就開始畫圖~從area兩張+一張線圖開始！
### geom_area: Data1

```{r}
#先確定一下資料格式正確：month是date，consump是numeric
finalProj$BureauEnergy$data$Dom_Energy_Consumption$month|>class()
finalProj$BureauEnergy$data$Dom_Energy_Consumption$Consump_kloe |>class()
```

```{r}
{ggplot()+
  geom_area(
    data = finalProj$BureauEnergy$data$Dom_Energy_Consumption,
    mapping = aes(
      x=month,
      y=Consump_kloe
    )
  )}
```

### geom_area: Data2

```{r}
#先確定一下資料格式正確：month是date，Import_kloe量是numeric
finalProj$BureauEnergy$data$Imp_EnergySource$month|>class()
finalProj$BureauEnergy$data$Imp_EnergySource$Import_kloe|>class()
```

```{r}
##but現在問題是之前上過的！顏色對錯了....
{ggplot()+
  geom_area(
    data = finalProj$BureauEnergy$data$Imp_EnergySource,
    mapping = aes(
      x=month,
      y=Import_kloe,
      group = EnergySource,
      fill = EnergySource,
      alpha = 0.5
    ),
      position= "dodge"
  )}
```

### geom_line: Data3
```{r}
{ggplot()+
  geom_line(
    data = finalProj$BureauEnergy$data$Imp_EnergyRelience,
    mapping = aes(
      x= month,
      y= relience
    )
  )}
```


## 雙軸
```{r}
finalProj$plot1 <- list()
finalProj$plot1$Dom_Energy_Consumption <- function(){
  geom_area(
    data = finalProj$BureauEnergy$data$Dom_Energy_Consumption,
    mapping = aes(
      x=month,
      y=Consump_kloe
    ))
}
finalProj$plot1$Imp_EnergySource <- function(){
  geom_area(
    data = finalProj$BureauEnergy$data$Imp_EnergySource,
    mapping = aes(
      x=month,
      y=Import_kloe,
      group = EnergySource,
      fill = EnergySource,
      alpha = 0.5
    ),
      position= "dodge"
  )}
finalProj$plot1$Imp_EnergyRelience <- function(){
  geom_line(
    data = finalProj$BureauEnergy$data$Imp_EnergyRelience,
    mapping = aes(
      x= month,
      y= relience*82000
    )
  )
}
```

```{r}
###????
finalProj$plot1$scale_y_area <- function(...){
  scale_y_continuous(
    name="Energy Consumption(kloe)",
    limits = c(0, 8200000),
    breaks = seq(0, 8200000, by=2000000),
    labels = seq(0, 8200000, by=2000000),
    sec.axis = sec_axis(~./82000, name = "Import Relience", breaks = (seq(70,100, by=10)))
  )
}
```

```{r}
finalProj$plot1$twoplot <- function(){
  ggplot()+
    finalProj$plot1$Dom_Energy_Consumption()+
    finalProj$plot1$Imp_EnergySource()+
    finalProj$plot1$Imp_EnergyRelience()+
    finalProj$plot1$scale_y_area()
}

finalProj$plot1$twoplot()
```

























#圖二資料


#圖二

