---
title: "期末專題"
author: "OOO"
date: "6/30/2022"
output: html_document
---

```{r setup, include=FALSE}
knitr::opts_chunk$set(echo = FALSE, cache = T, warning = F, message = F, 
  fig.showtext=T)
library(ggplot2)
library(showtext)
sysfonts::font_add_google('Noto Sans TC')
showtext_auto()
theme_set(
  theme(
    text=element_text(family = "Noto Sans TC")
  )+
    theme_classic()
)
```

-   `fig.showtext = T` for chinese characters

# 期末專題

蔡亞樵

2022/07/01

## graph1: 台灣對進口能源的依賴程度

> *Jan. 2019 - Mar. 2022 , Source: 台灣經濟部能源局*

**Intro:\
\
紅線呈現台灣對進口能源的依賴百分比；區域圖則呈現進口的能源種類，總共包含"生質能及廢棄物", "核能", "天然氣", "煤及煤產品","原油及石油產品"等五類。**

```{r graph1, cache=T, fig.align="center", fig.cap="圖1", fig.width=2}
graph1= readRDS("graph1.Rds")
graph1
```

### Observation

-   觀近三年，對進口能源依賴程度均維持在97-98%之間，並無太大變化。

-   在進口能源部分，最多使用的是"原油及石油產品"，各類能源由下往上使用量遞減，進口最少的是"生質能及廢棄物"。

...

## graph2: 比較台灣再生能源使用比例

> *1990-2019, Source: International Energy Agency (IEA)*

**Intro:\
顯示各國在近三十年間對再生能源使用程度的變化，呈現的國家包含: 世界, 中國, 歐盟, 美國, 台灣。**

```{r graph2, cache=T, fig.align="center", fig.cap="圖2", fig.width=2}
graph2= readRDS("graph2.Rds")
graph2
```

### Observation

-   台灣使用再生能源的比例一直在2%左右；相比世界平均17%多有很大的差距。

-   近三十年的使用比例與EU, USA相比，並無太大變化 ( 變動幅度在1%內)，使在2019年時差異甚巨；惟中國呈負成長。

...

## graph3: 台灣2021年自產用電來源

> *2021, Source: 台灣經濟部能源局*

**Intro:\
顯示台灣在2021年度使用的自產電透過何種方式產生，並依據各類別細分產出之國內單位，包含台電、民營電廠及自用發電設備。**

```{r graph3, cache=T, fig.align="center", fig.cap="圖3", fig.width=2}
graph3= readRDS("graph3.Rds")
graph3
```

### Observation

-   電力最大宗來源還是火力，佔超過四分之三，其中又大多來自台電。

-   核能及抽蓄水力目前只有台電生產。

-   再生能源的部分，最大宗為自用。
