---
title: "Final Project"
author: "julia"
date: "2022/5/24"
output: html_document
---

```{r}
library(tidyverse)
library(readxl)
library(lubridate)
library(ggplot2)
library(stringr)
```

# Final Project 主題
大主題環繞在能源上，想問的問題是，台灣的能源政策和國際之間究竟差異在哪?
1. 各國的能源供需與經濟成長
2. 各國的能源依賴與經濟成長
3. 各國的再生能源政策狀態
4. 台灣的能源依賴現況

"https://www.iea.org/data-and-statistics/data-browser?country=TAIPEI&fuel=Energy%20supply&indicator=TESbySource" 這邊是iea的各國能源供給(依source分類)



# 圖一資料、簡介

圖一進度：
目前基本架構ok，但右軸定位怪怪的
且需要調整顏色、text、圖例及標題

```{r}
#引入資料~
##用INSERT EXCEL導進GITHUB的DATA，這樣老師比較方便~

finalProj <- list()
finalProj$BureauEnergy$source <- "https://www.moeaboe.gov.tw/ECW/populace/content/SubMenu.aspx?menu_id=3010"

#台灣能源總消費量
##單位：公秉油當量kloe, kiloliter of oil equivalent
url <- "https://github.com/hereisjulia/R_Visualization/blob/main/Tasks/Final%20Project/DomesticEnergyConsumption.xlsx?raw=true"
destfile <- "DomesticEnergyConsumption.xlsx"
curl::curl_download(url, destfile)
finalProj$BureauEnergy$data$Dom_Energy_Consumption <- read_excel(destfile, skip = 1)

#台灣進口能源比例
##單位：公秉油當量
url <- "https://github.com/hereisjulia/R_Visualization/blob/main/Tasks/Final%20Project/ImpEnergySource.xlsx?raw=true"
destfile <- "ImpEnergySource.xlsx"
curl::curl_download(url, destfile)
finalProj$BureauEnergy$data$Imp_EnergySource<- read_excel(destfile, skip = 1)

#台灣對進口能源依賴比率
url <- "https://github.com/hereisjulia/R_Visualization/blob/main/Tasks/Final%20Project/Import_Reliance.xlsx?raw=true"
destfile <- "Import_Reliance.xlsx"
curl::curl_download(url, destfile)
finalProj$BureauEnergy$data$Imp_EnergyRelience <- read_excel(destfile, skip = 1)
```
# 圖一
/內容包含：台灣能源總量+進口量+依賴進口量
/data格式：2019年1月到2022年3月的月資料
/aes 設計：呈現總能源量>凸顯對進口能源依賴>顯示進口能源類別
---用area+線圖呈現

## DataTidying

### Data1: 台灣能源總量
但現在我們的資料形式是wide form, 先把它改成long.
```{r}
pivot_longer(
  finalProj$BureauEnergy$data$Dom_Energy_Consumption,
  cols = -c(1),
  names_to = "month",
  values_to = "Consump_kloe"
) -> finalProj$BureauEnergy$data$Dom_Energy_Consumption
```

現在一個問題是等等要畫圖時的x軸，我想要用時間的格式，所以要把資料改成時間。so, 這邊做法：
/因為date最小單位必須要是日期，所以要把日期加一下
/接下來就可以直接用lubridate轉資料類別了~

```{r}
paste(finalProj$BureauEnergy$data$Dom_Energy_Consumption$month, "-01") -> finalProj$BureauEnergy$data$Dom_Energy_Consumption$month
lubridate::ymd(finalProj$BureauEnergy$data$Dom_Energy_Consumption$month) -> finalProj$BureauEnergy$data$Dom_Energy_Consumption$month
```

### Data2: 進口量
```{r}
pivot_longer(
  finalProj$BureauEnergy$data$Imp_EnergySource,
  cols = -c(1),
  names_to = "month",
  values_to = "Import_kloe"
) -> finalProj$BureauEnergy$data$Imp_EnergySource
```
```{r}
#轉date
paste(finalProj$BureauEnergy$data$Imp_EnergySource$month, "-01") -> finalProj$BureauEnergy$data$Imp_EnergySource$month
lubridate::ymd(finalProj$BureauEnergy$data$Imp_EnergySource$month) -> finalProj$BureauEnergy$data$Imp_EnergySource$month
```

### Data3: 進口能源依賴
```{r}
pivot_longer(
  finalProj$BureauEnergy$data$Imp_EnergyRelience,
  cols = -c(1),
  names_to = "month",
  values_to = "relience"
) -> finalProj$BureauEnergy$data$Imp_EnergyRelience
```
```{r}
#轉date
paste(finalProj$BureauEnergy$data$Imp_EnergyRelience$month, "-01") -> finalProj$BureauEnergy$data$Imp_EnergyRelience$month
lubridate::ymd(finalProj$BureauEnergy$data$Imp_EnergyRelience$month) -> finalProj$BureauEnergy$data$Imp_EnergyRelience$month
```


## ggplot start
總之現在就開始畫圖~從area兩張+一張線圖開始！
```{r}
#先確定一下資料格式正確：month是date，consump是numeric
finalProj$BureauEnergy$data$Dom_Energy_Consumption$month|>class()
finalProj$BureauEnergy$data$Dom_Energy_Consumption$Consump_kloe |>class()
```

## 雙軸
```{r}
finalProj$plot1 <- list()
finalProj$plot1$Imp_EnergyRelience <- function(){
  geom_line(
    data = finalProj$BureauEnergy$data$Imp_EnergyRelience,
    mapping = aes(
      x= month,
      y= transferInv_leftbreaks(relience)
    ),
    size=1,
    color="#272727"
  )
}
```


```{r}
#調整右軸的位置
transfer_leftBreaks = function(breaks){
      scales::rescale(breaks, 
        from=c(0,14000), to=c(90,100))
}
#調整要放在右軸的資料
transferInv_leftbreaks = function(breaks){
  scales::rescale(breaks,
        to=c(0,14000), from=c(90,100))
}


finalProj$plot1$scale_y_area <- function(...){
  scale_y_continuous(
    name="進口能源種類",
    limits = c(0, 14000),
    breaks = seq(0, 14000, by=2000),
    labels = seq(0, 14000, by=2000),
    sec.axis = sec_axis(name = "進口能源依賴率",
                        trans = transfer_leftBreaks,
                        breaks = (seq(90,100, by=2)))
  )
}
```

```{r}
names(finalProj$BureauEnergy$data$Imp_EnergySource)[[1]] <- "Source"
levels(finalProj$BureauEnergy$data$Imp_EnergySource$Source)
a <- data.frame(
  Source="能源依賴比例",
  month="2019-01-01",
  Import_kloe=0
)
rbind(finalProj$BureauEnergy$data$Imp_EnergySource,a) ->finalProj$BureauEnergy$data$Imp_EnergySource
finalProj$BureauEnergy$data$Imp_EnergySource$Source<- factor(finalProj$BureauEnergy$data$Imp_EnergySource$Source, levels=c("能源依賴比例","生質能及廢棄物", "核能", "天然氣", "煤及煤產品","原油及石油產品"))
```

```{r}
areaColor= c("#CE2029","#E0E0E0","#D0D0D0","#BEBEBE","#6C6C6C", "#4F4F4F")

p <- ggplot()+
geom_area(
    data = finalProj$BureauEnergy$data$Imp_EnergySource,
    mapping = aes(
      x=month,
      y=Import_kloe/1000,
      fill= Source
    ),
    position= "stack"
  )+
  scale_fill_manual(
    name = "",
    values = areaColor    
  )+
  geom_line(
    data = finalProj$BureauEnergy$data$Imp_EnergyRelience,
    mapping = aes(
      x= month,
      y= transferInv_leftbreaks(relience)
    ),
    size=1,
    color="#CE2029"
  )+
  finalProj$plot1$scale_y_area()+
  labs(
    x="年度",
    y="進口量",
    title="台灣進口能源依賴",
    subtitle="單位: 千公秉油當量",
    caption="資料來源: 經濟部能源局"
  )

```

存圖
```{r}

graph1file=file.path(getwd(), "graph1.Rds")
saveRDS(p, graph1file)
graph1
```


# 圖二資料、簡介
目前考慮，比較國內外對再生能源的使用程度。
"https://www.iea.org/data-and-statistics/data-browser/?country=WORLD&fuel=Renewables%20and%20waste&indicator=SDG72" 這是renewable對總能源用量的占比，還有風和太陽能發電的量

line graph呈現各個國家renewable能源占總能源用量的比例

```{r}
finalProj$IEA$source <- "https://www.iea.org/data-and-statistics/data-browser?country=TAIPEI&fuel=Renewables%20and%20waste&indicator=SDG72"
ReNew_World <- read_csv("https://raw.githubusercontent.com/hereisjulia/R_Visualization/main/Tasks/Final%20Project/Renewable%20share%20in%20final%20energy%20consumption%20(SDG%207.2)%20%20-%20World.csv", skip = 3)
Renew_Taiwan <- read_csv("https://raw.githubusercontent.com/hereisjulia/R_Visualization/main/Tasks/Final%20Project/Renewable%20share%20in%20final%20energy%20consumption%20(SDG%207.2)%20%20-%20Chinese%20Taipei.csv", skip = 3)
ReNew_EU <- read_csv("https://raw.githubusercontent.com/hereisjulia/R_Visualization/main/Tasks/Final%20Project/Renewable%20share%20in%20final%20energy%20consumption%20(SDG%207.2)%20%20-%20European%20Union%20-%2028.csv",skip=3)
ReNew_USA <- read_csv("https://raw.githubusercontent.com/hereisjulia/R_Visualization/main/Tasks/Final%20Project/Renewable%20share%20in%20final%20energy%20consumption%20(SDG%207.2)%20%20-%20United%20States.csv", skip = 3)
ReNew_China <- read_csv("https://raw.githubusercontent.com/hereisjulia/R_Visualization/main/Tasks/Final%20Project/Renewable%20share%20in%20final%20energy%20consumption%20(SDG%207.2)%20%20-%20China%20(People's%20Republic%20of%20China%20and%20Hong%20Kong%20China).csv", skip=3)
```

這邊做一個簡單的quickMerge function， 因為我的data set都一個個國家的所以加速合併。
```{r}
quickMerge <- function(df1, df2){
  names(df1)[[1]] <- "Year"
  names(df2)[[1]] <- "Year"
  a <- merge(x=df1, y=df2, by= "Year")
  select(a, -contains("Units"))
}
a <- quickMerge(ReNew_World,Renew_Taiwan)
a <- quickMerge(a, ReNew_EU)
names(a) <- c("Year", "World", "Taiwan", "EU")
a <- quickMerge(a, ReNew_USA)
a <- quickMerge(a, ReNew_China)
names(a) <- c("Year", "World", "Taiwan", "EU", "USA","China")
finalProj$IEA$data$ReNew_EnCon <-a
```
```{r}
pivot_longer(
  finalProj$IEA$data$ReNew_EnCon,
  cols = -c(1),
  names_to = "Country",
  values_to = "Renewable share"
) -> finalProj$IEA$data$ReNew_EnCon
```

# 圖二

調整順序&顏色
```{r}
#reorder
finalProj$IEA$data$ReNew_EnCon$Country |> as.factor() -> finalProj$IEA$data$ReNew_EnCon$Country
finalProj$IEA$data$ReNew_EnCon$Country |> levels()
finalProj$IEA$data$ReNew_EnCon$Country |> ordered(levels=c("World", "Taiwan", "EU", "USA", "China")) -> finalProj$IEA$data$ReNew_EnCon$Country
finalProj$IEA$data$ReNew_EnCon$Country |> levels()

#color
lineColor= c("black", "#CE2029", "#E0E0E0","#D0D0D0", "#BEBEBE")
colorAdj <- function(lineColor){
  scale_color_manual(
    values = lineColor
  )
}
```

畫圖
```{r}
view(finalProj$IEA$data$ReNew_EnCon)
p <- ggplot()+
  geom_line(
    data = finalProj$IEA$data$ReNew_EnCon,
    mapping = aes(
      x=Year,
      y=`Renewable share`,
      group = Country,
      color = Country
      ),
    size =1
  )+
  scale_x_continuous(
    breaks= c(2019, seq(1990, 2019, by=5)),
    labels = c(2019, seq(1990, 2019, by=5))
  )+
  scale_y_continuous(
    breaks = c(2.02, 4.17, 6.07, 16.07, 33.6, seq(0,35,by=10)),
    labels = c(2.02, 4.17, 6.07, 16.07, 33.6, seq(0,35,by=10))
  )+
  geom_text(
    mapping = aes(
      x = c(2020.5,2020.5,2020,2020.5,2020.5),
      y = c(3,17.2, 18.7, 10.42, 14.4),
      label = c("Taiwan,2.95%","World,17.7%", "EU,18.2%", "USA,10.4%", "China,14.4%")
    ),
    color = c("#CE2029","black","#E0E0E0","#D0D0D0", "#BEBEBE"),
    size = 3
  )+
  colorAdj(lineColor)+
  labs(
    x= "年度",
    y= "再生能源佔總能源消耗",
    title= "台灣再生能源使用比例",
    subtitle= "單位: %",
    caption= "資料來源: IEA"
  )+
  theme(text=element_text(size = 10))+
  theme(legend.position="none")
p
```

存圖
```{r}
graph2file=file.path(getwd(), "graph2.Rds")
saveRDS(p, graph2file)
graph2
```

#圖三資料、簡介
想要畫一個呈現台灣2021年度發電來源的雙層圓餅圖
內層分成抽蓄水力、火力、核能、再生能源
外層則分成台電、民營電廠、自用發電設備
```{r}
url <- "https://github.com/hereisjulia/R_Visualization/blob/main/Tasks/Final%20Project/%E7%99%BC%E9%9B%BB%E9%87%8F_report.xlsx?raw=true"
destfile <- "Electricity_prod.xlsx"
curl::curl_download(url, destfile)
finalProj$BureauEnergy$data3$Electricity_prod <- read_excel(destfile, 
    skip = 1)

names(finalProj$BureauEnergy$data3$Electricity_prod) <- c("發電種類","2020","2021","2022","來源")
pivot_longer(
  data=finalProj$BureauEnergy$data3$Electricity_prod,
  cols=c(2:4),
  names_to = "年度",
  values_to = "發電量"
)->finalProj$BureauEnergy$data3$Electricity_prod

finalProj$BureauEnergy$data3$Electricity_prod |> arrange(desc(發電種類)) |> filter(年度==c("2021")) -> a
a[c(1:12),c(1:4)] |> filter(發電量>0) -> finalProj$BureauEnergy$data3$Electricity_prod
finalProj$BureauEnergy$data3$Electricity_prod  |> view()
finalProj$BureauEnergy$data3$Electricity_prod$發電量|> as.numeric() -> finalProj$BureauEnergy$data3$Electricity_prod$發電量
finalProj$BureauEnergy$data3$Electricity_prod |> arrange(發電種類) -> finalProj$BureauEnergy$data3$Electricity_prod

finalProj$BureauEnergy$data3$Electricity_prod |> group_by(發電種類)|> mutate(各類發電量=sum(發電量)) |> distinct(各類發電量, .keep_all = TRUE) |> select(-發電量) -> finalProj$BureauEnergy$data3$Electricity_sum
names(finalProj$BureauEnergy$data3$Electricity_sum)[[4]] <- "發電量"
finalProj$BureauEnergy$data3$Electricity_sum|>view()
```

#圖三
參考:"https://community.rstudio.com/t/how-to-create-a-ggplot2-pie-and-donut-chart-on-same-plot/42798/3"
```{r}
labels <- data.frame(
  source = c("台電","台電","台電","民營電廠", "自用發電設備","台電","民營電廠", "自用發電設備"),
  generation = c(27787947580,3184025000,4589313306,2713498811,10125514849,161116154667,44561609987,36857983270),
  stringsAsFactors = FALSE)

labels |> mutate(Total=sum(generation)) |> mutate(CUM=cumsum(generation)) |> mutate(Bottom=CUM-generation) |> mutate(Mid=(CUM+Bottom)/2)->labels
view(labels)
```



```{r}
barColor=c("#8E4A49","#C5C392","#587792","#8D7471")
barColor2=c("#8E4A49","#8E4A49","#8E4A49","#C5C392","#C5C392","#C5C392","#587792","#8D7471")

p <- ggplot()+
  geom_col(
    data=finalProj$BureauEnergy$data3$Electricity_sum,
    mapping=aes(
      x=2,
      y=發電量,
      fill=發電種類
    ),
    position="stack",
    color="black"
  )+
  scale_fill_manual(
    name = "發電方式",
    values =barColor,
    labels = finalProj$BureauEnergy$data3$Electricity_sum$發電種類
  )+
  geom_col(
    data=finalProj$BureauEnergy$data3$Electricity_prod,
    mapping=aes(
      x=3,
      y=發電量,
      group=發電種類
    ),
    position="stack",
    color="black",
    fill=barColor2
  )+
  geom_label(
    data=labels,
    mapping=aes(label = source, x= 3, y = Mid),
    size = 2.2,
    position="identity"
  )+
  xlim(0, 3.5)+
  labs(title = "台灣發電來源",
       caption = "資料來源: 經濟部能源局",
       ) + 
  theme_void()+
  coord_polar(theta = "y")
  )
```

```{r}
graph3file=file.path(getwd(), "graph3.Rds")
saveRDS(p, graph3file)
graph3
```



# 廢棄圖三資料、簡介
data: https://www.iea.org/data-and-statistics/data-browser?country=TAIPEI&fuel=Renewables%20and%20waste&indicator=RenewGenBySource


# 廢棄圖三

```{r}
finalProj$IEA$source2 <- "https://www.iea.org/data-and-statistics/data-browser?country=USA&fuel=Renewables%20and%20waste&indicator=RenewGenBySource"

EU_RNbySource <- read_csv("https://raw.githubusercontent.com/hereisjulia/R_Visualization/main/Tasks/Final%20Project/Renewable%20electricity%20generation%20by%20source%20(non-combustible)%20-%20OECD%20Europe.csv", skip=3)

China_RNbySource <- read_csv("https://raw.githubusercontent.com/hereisjulia/R_Visualization/main/Tasks/Final%20Project/Renewable%20electricity%20generation%20by%20source%20(non-combustible)%20-%20People's%20Republic%20of%20China.csv", skip=3)

USA_RNbySource <- read_csv("https://raw.githubusercontent.com/hereisjulia/R_Visualization/main/Tasks/Final%20Project/Renewable%20electricity%20generation%20by%20source%20(non-combustible)%20-%20United%20States.csv", skip =3)

Taiwan_RNbySource <- read_csv("https://raw.githubusercontent.com/hereisjulia/R_Visualization/main/Tasks/Final%20Project/Renewable%20electricity%20generation%20by%20source%20(non-combustible)%20-%20Chinese%20Taipei.csv", skip=3)

view(China_RNbySource)


Taiwan_RNbySource |> select(-contains("Units")) -> Taiwan_RNbySource
EU_RNbySource |> select(-contains("Units")) -> EU_RNbySource
USA_RNbySource |> select(-contains("Units")) -> USA_RNbySource
China_RNbySource |> select(-contains("Units")) -> China_RNbySource

pivot_longer(
  Taiwan_RNbySource,
  cols=-c(1),
  names_to = "RenwableSource",
  values_to = "GWh"
)-> Taiwan_RNbySource
Taiwan_RNbySource |> mutate(Country="Taiwan") -> Taiwan_RNbySource

pivot_longer(
  EU_RNbySource,
  cols=-c(1),
  names_to = "RenwableSource",
  values_to = "GWh"
)-> EU_RNbySource
EU_RNbySource |> mutate(Country="EU") -> EU_RNbySource

pivot_longer(
  USA_RNbySource,
  cols=-c(1),
  names_to = "RenwableSource",
  values_to = "GWh"
)-> USA_RNbySource
USA_RNbySource |> mutate(Country="USA") -> USA_RNbySource

pivot_longer(
  China_RNbySource,
  cols=-c(1),
  names_to = "RenwableSource",
  values_to = "GWh"
)-> China_RNbySource
China_RNbySource |> mutate(Country="China") -> China_RNbySource

A <- rbind(Taiwan_RNbySource, EU_RNbySource, USA_RNbySource, China_RNbySource)
names(A)[[1]] <- "Year"

finalProj$IEA$data2$RenewableSources <- filter(A, Year==2020)
view(finalProj$IEA$data2$RenewableSources)
```


```{r}
finalProj$IEA$data2$RenewableSources$RenwableSource|>as.factor()
levels(finalProj$IEA$data2$RenewableSources$RenwableSource)
finalProj$IEA$data2$RenewableSources$RenwableSource <- factor(finalProj$IEA$data2$RenewableSources$RenwableSource, levels=c("Hydro","Wind","Solar PV","Geothermal","Solar thermal","Tide, wave, ocean"))
```

```{r}
#用col好像不太對，看不出差異，可能要用圓餅??
ggplot()+
  geom_bar(
    data=finalProj$IEA$data2$RenewableSources,
    mapping=aes(x=Country,y=GWh, fill=RenwableSource),
    stat = "identity", width=1, color="white"
    )+
  coord_polar()+
  theme_void()
```












